# 请教版主关于收入确认时点疑问

提问人：wx_5adaa132449b 时间：2018-07-24 18:01:33
公司A属拟IPO企业，主要从事教学仪器设备的生产研发和销售。公司的销售模式为，发展各个地方的经销商，最终设备使用者为各地的高中职技校，由经销商去开发各地的高中职技校。公司以前的收入确认原则为：对于不需要安装的设备，以产品经客户签收即确认收入；如果需要安装，则以安装完毕，经客户验收就确认收入。因为客户验收时间比较长，很多时候设备已经安装完毕，但是还无法取得验收报告，导致公司收入确认非常滞后。公司的直接客户是各地经销商，可否通过修改合同条款的方式，约定设备经经销商签收该货权就已经进行了转移，从而确认收入（对于部分确实需安装的设备，由公司提供辅助的安装服务，但不作为收款的首要条件）。这种销售模式下，修改后的收入确认时点是否可行？

回答人：chenyiwei
向经销商的销售是IPO关注的重点领域，特别是因为经销商不是最终用户，且可能存在经销商财力不足、可收回性存在风险等问题，因此即使合同约定以经销商签收作为风险和报酬的转移时点，也必须很谨慎，关注最终客户的签收情况。从你说情况看不建议如此修改合同，还是建议争取经销商配合，早日取得最终用户的签收确认，以最终用户的验收确认作为收入确认的标志较妥。